臺灣高等法院民事裁定
110年度聲字第423號
聲  請  人  趙克推  


相  對  人  吳欣庭  
上列當事人間確認本票債權不存在等事件（本院110年度重上字
第485號），聲請人聲請停止執行，本院裁定如下： 
    主  文
聲請人於供擔保新臺幣貳佰伍拾伍萬元後，臺灣桃園地方法院一
百一０年度司執字第五八九三八號給付票款強制執行事件就附表
一、附表二所示之不動產所為強制執行程序，於本院一百一０年
度重上字第四八五號確認本票債權不存在等事件裁判確定、和解
或撤回前，應予停止。
    理  由
一、按強制執行程序開始後，除法律另有規定外，不停止執行。
    強制執行法第18條第1項固有明文。惟按發票人主張本票係
    偽造、變造者，於前條裁定送達後20日內，得對執票人向為
    裁定之法院提起確認之訴；發票人主張本票債權不存在而提
    起確認之訴不合於第1項之規定者，法院依發票人聲請，得
    許其提供相當並確實之擔保，停止強制執行。非訟事件法第
    195條第1項、第3項定有明定。
二、聲請意旨略以：相對人持伊於民國107年7月20日簽發，票面
    金額為新臺幣（下同）2600萬元、免除作成拒絕證書、票號
    為TH943154號之本票（下稱系爭本票），聲請臺灣桃園地方
    法院（下稱桃園地院）以109年度司票字第2274號裁定准許
    對伊強制執行（下稱系爭本票裁定）。伊已提起確認系爭本
    票債權不存在之訴，經桃園地院以109年度重訴字第364號受
    理判決後，現由本院以110年度重上字第485號審理中（下稱
    本案訴訟）。惟相對人持系爭本票裁定向桃園地院聲請就附
    表一、二所示土地及建物（下稱系爭不動產）等伊所有之財
    產為強制執行，經桃園地院以110年度司執字第58938號受理
    執行中（下稱系爭執行事件）。伊自得供擔保聲請停止系爭
    執行事件就系爭不動產之執行等情。爰依非訟事件法第195
    條第3項規定，願以145萬1034元供擔保，聲請於本案訴訟裁
    判確定、和解或撤回前，停止系爭執行事件就系爭不動產之
    強制執行。
三、經查：
  ㈠相對人持系爭本票聲請桃園地院以109年度司票字第2274號裁
    定准許對聲請人為強制執行（即系爭本票裁定），嗣又於11
    0年7月15日以系爭本票裁定為執行名義，聲請就聲請人所有
    之系爭不動產等財產，於1700萬元本息及執行費用範圍內為
    強制執行，現由桃園地院以系爭執行事件受理執行中等節，
    業經本院調取系爭執行事件卷宗核閱屬實。又聲請人於109
    年6月18日提起確認系爭本票債權不存在之訴，求為確認系
    爭本票債權不存在，相對人不得持系爭本票對聲請人為強制
    執行等，業經桃園地院於110年4月16日以109年度重訴字第3
    64號判決，確認系爭本票於超過1700萬元本息部分不存在，
    另駁回聲請人其餘之訴等情，亦經本院核閱本案訴訟卷宗屬
    實。據此，聲請人願供擔保，聲請停止系爭執行事件就系爭
    不動產所為之強制執行程序，核與非訟事件法第195條第3項
    規定相符，應予准許。
  ㈡按法院依非訟事件法第195條第3項規定，定擔保金額而准許
    債務人聲請停止強制執行之裁定者，該項擔保係備供債權人
    因停止執行所受損害之賠償，其數額應依標的物停止執行後
    ，債權人未能即時受償或利用該標的物所受之損害額定之。
    本件系爭本票裁定准許相對人就系爭本票所載「2600萬元，
    及自107年7月20日起至清償日止，按年息6%計算之利息」之
    本票債權得為強制執行，相對人嗣以系爭本票裁定為執行名
    義，於系爭執行事件中聲請就相對人所有之系爭不動產等財
    產，於1700萬元本息及強制執行費用範圍內為強制執行，故
    本件計算相對人因停止執行所受之損害，即應以1700萬元為
    據，並參照民法第233條第1項前段、第203條：「遲延之債
    務，以支付金錢為標的者債權人得請求依法定利率計算之遲
    延利息；應支付利息之債務，其利率未經約定，亦無法律可
    據者，週年利率為5%」之規定，按1700萬元以年息5%估算債
    權人未能即時受償所受之損害額。查，本案訴訟之訴訟標的
    價額已逾150萬元，為得上訴第三審之民事事件，審酌該案
    第二審已進行2次準備程序，參考各級法院辦案期限實施要
    點，第二審審判案件之審理期限通常為2年，第三審審判案
    件之審理期限通常為1年，加計裁判送達、上訴、分案等期
    間，評估本案訴訟之審理期間尚須耗時約3年，聲請人主張
    耗時1年，並非可採。準此，相對人因本案訴訟進行而停止
    系爭執行事件致無法即時受償所可能遭受之損害金額應為25
    5萬元（17,000,000×5%×3＝2,550,000）。
  ㈢聲請人雖以：相對人於系爭執行事件亦就伊所有坐落桃園市○
    ○區○○段000地號土地應有部分4800分之3011（下稱198地號
    土地應有部分）為強制執行，因伊已出售198地號土地應有
    部分予第三人林洺樂，故無停止執行必要，計算相對人因停
    止執行所受之損害，應以相對人之執行債權1700萬元扣除19
    8地號土地應有部分之公告土地現值248萬9658元後，以1451
    萬342元為據云云。然系爭執行事件就198地號土地尚未完成
    拍賣、變賣或由債權人聲明承受，相對人之系爭本票債權其
    中1700萬元本息及執行費用，尚未以198地號土地應有部分
    之換價所得受償，將來亦未必能據之受償，計算評估相對人
    因本案訴訟而停止系爭執行事件致無法即時受償所可能遭受
    之損害金額，自不得先予扣除。聲請人主張應先予扣除，核
    非可採。
四、綜上所述，本件聲請人依非訟事件法第195條第3項規定，聲
    請供擔保停止系爭執行事件就系爭不動產所為之強制執行程
    序，核屬有據，應許聲請人提供255萬元為相對人擔保後，
    於本案訴訟裁判確定、和解或撤回起訴前停止之。
五、爰裁定如主文。
中　　華　　民　　國　　110 　年　　10　　月　　4 　　日
                  民事第十四庭  
                        審判長法  官  蔡和憲
                              法  官  周珮琦
                              法  官  周群翔
正本係照原本作成。
如不服本裁定，應於收受送達後10日內向本院提出抗告狀，並應
繳納抗告費新臺幣１千元。
中　　華　　民　　國　　110 　年　　10　　月　　4 　　日

                              書記官  秦千瑜
附表一（土地）：
編號 市 區 段 地號 權利範圍 備註 01 桃園市  大溪區 仁善 238 全部  02   僑愛 772 959/2000  03    778 1/6  04   松樹 41 1/14  05    48 1/14  06    52 959/2000  07    57 1/2  08    60 1/6  09    61 1/6  10    63 959/2000  11    64 959/2000  12    248 959/2000  
附表二（建物）：
編號 市 區 段 建號 權利範圍 備註 01 桃園市  大溪區 仁善 191 全部 坐落同段238地號土地。 門牌：桃園市○○區○○○街00號